# 请教陈版，关于债务重组与所得税的问题

提问人：gpqg 时间：2021-01-30 11:18:00
陈版，对于债权人取得债务人非货币性资产（固定资产），假设符合债务重组的规定。
①对于债权人，取得的固定资产的入账价值为放弃债权的公允价值，那么此时该固定资产计税基础该如何确认呢？
②此时是否会有放弃债权的公允价值与该固定资产的计税基础的差异，而由于符合初始确认豁免的原则，因此即使有暂时性差异，也不确认递延所得税？
③如果将来该固定资产发生减值，此时的减值是否与初始确认相关呢？如果相关，那么该固定资产的减值是否也无需确认递延所得税？

回答人：chenyiwei
债务重组情形下的资产计税基础，相关规定似乎并不清晰。原来老的内资税法下曾有《企业债务重组业务所得税处理办法》（国家税务总局令第 6号），其中规定“债权人（企业）取得的非现金资产，应当按照该有关资产的公允价值（包括与转让资产有关的税费）确定其计税成本，据以计算可以在企业所得税前扣除的固定资产折旧费用、无形资产摊销费用或者结转商品销售成本等”，但该办法在 2008 年新企业所得税法生效后应当已经不再适用。
考虑到《关于企业所得税应纳税所得额若干税务处理问题的公告》（国家税务总局公告[2012]15号）第八条规定“根据《企业所得税法》第二十一条规定，对企业依据财务会计制度规定，并实际在财务会计处理上已确认的支出，凡没有超过《企业所得税法》和有关税收法规规定的税前扣除范围和标准的，可按企业实际会计处理确认的支出，在企业所得税前扣除，计算其应纳税所得额”，因此在抵债资产公允价值和作价金额差异不大的情况下，个人理解按协议作价金额作为计税基础也是可以接受的。
如果抵债资产初始计量金额存在暂时性差异，则由于此时确认了债务重组损益（金融资产终止确认损益）
，对会计利润和应纳税所得额均有影响，不满足“初始确认豁免”的条件，故应确认递延所得税资产或负债。
后续如果抵债资产发生减值，则暂时性差异金额发生变化，相应调整递延所得税资产或负债。